# 请教陈老师，关于职工持股问题

提问人：wangxu811024 时间：2011-08-09 17:39:16
1 、国资发改革[2008]139号 关于规范国有企业职工持股、投资的意见中指出：国有企业中已投资上述不得投资的企业的中层以上管理人员，自本意见印发后 1 年内转让所持股份，或者辞去所任职务。在股权转让完成或辞去所任职务之前，不得向其投资企业增加投资。已投资上述不得投资的企业的其他职工晋升为中层以上管理人员的，须在晋升后 6 个月内转让所持股份。那意思是不是持有不能投资企业股份的中层以下普通职工，可以不清退？ 2 、国资发改革〔 2009 〕 49 号关于实施《关于规范国有企业职工持股、投资的意见》有关问题的通知中指出： 国有股东收购企业中层以上管理人员股权的定价原则：经同级国资监管机构确认，确属《规范意见》
规范范围内的企业中层以上管理人员，国有股东收购其所持股权时，原则上按不高于所持股企业上一年度审计后的净资产值确定收购价格。 现在这些规定还依然有效吗？有更新的规定了吗？ 如果某国有企业要收购职工股，可以用评估值吗（我见过一家国有企业是用的评估值）？还是区分不同的职工，收购高管的股份与收购普通职工股的股份不是一个原则？

回答人：chenyiwei
这些规定，目前尚无明文规定废止，因此我理解目前还是执行的。从字面上看，要求限本意见印发后 1 年内转让所持股份的只是中层以上管理人员。当然这个规定明显是有漏洞的，无法规范代持问题。 属于《规范意见》范围内的中层以上管理人员的持股的收购原则上按不高于所持股企业上一年度审计后的净资产值确定收购价格。我理解，虽然此处未提到收购普通职工持股的定价原则，但也有可能会比照执行。这种国资监管政策方面的问题最好还是咨询主管的国资委。

回答人：chenyiwei
回复 wangxu811024 的帖子
这种监管政策的把握口径问题，请咨询主管国资委和集团公司，我们应当严格地在自身专业胜任能力的范围内给出专业意见，对不属于自身专业胜任能力范围内的事项无权作出解释。